臺灣高等法院臺南分院刑事判決　　　　　 九十二年度重上更 (三)字第二八六號
　　　上　訴　人　臺灣嘉義地方法院檢察署檢察官
　　　被　　　告　甲　○　○
　　　共　　　同
　　　選任辯護人　陳　昭　峰
右上訴人因被告偽造有價證券等案件，不服臺灣嘉義地方法院八十六年度訴字第三一
五號中華民國八十七年八月十二日第一審判決（起訴案號：臺灣嘉義地方法院檢察署
八十六年度偵字第一０五號），提起上訴，判決後經最高法院第三次發回更審，本院
判決如左：
      主      文
原判決撤銷。
甲○○、丙○○共同意圖為第三人不法之所有，乘人之精神耗弱，使人將本人之物交
付，各處有期徒刑壹年。甲○○緩刑參年。
      事      實
一、甲○○及丙○○為夫妻關係，明知居住附近之鄰居己○○患有精神分裂症，同意
    及意識辨別能力均遠避於常人，為精神耗弱之人，為幫助其不知情之姊夫乙○○
    經營珠寶事業順利壽措資金，遂應允為之尋找資金借款之連帶保證人並答應提供
    人頭支票客票供乙○○使用，竟基於意圖為第三人乙○○不法所有及利益之概括
    犯意聯絡，先後於民國（下同）八十四年五月三十一日及同年八月三十一日乘己○○精神耗弱之際，令不解簽名意義之己○○於花蓮區中小企業銀行樹林分行（
    以下簡稱花蓮企銀）之借據、授權書及本票上簽名擔任分別以柯政陽、辛○○為
    借款名義人、新台幣（下同）各二百萬元借款之連帶保證人，致不知情之銀行據
    以核貸四百萬元借款，交由不知情之乙○○使用；又於同年七月十四日，推由丙○○偕同當時處於精神耗弱狀態之己○○至華南商業銀行嘉義分行（以下簡稱華
    南銀行）辦理以己○○名義開立帳號000000000000號支票存款帳戶
    ，由己○○本人書具開戶申請書、支票存款往來約定書、委託擔當付款約定書、
    印鑑卡等，交給胡月演向不知情之銀行行員領得己○○名義之支票簿，再以己○○之印鑑簽發支票，交由渠等不知情之姐夫乙○○使用；嗣於八十五年四月間，
    己○○之母親庚○○○收到花蓮企銀寄發之催款存證信函後始知上情。
二、案經被害人己○○之母即監護人庚○○○訴由台灣嘉義地方法院檢察署檢察官偵
    查起訴。
      理      由
一、訊據被告丙○○固坦承有於右揭時、地，帶被害人己○○去銀行開戶，開立甲種
    活期存戶領得支票，經己○○同意，簽發支票交給乙○○使用等情，並有華南銀
    嘉義分行八十六年十一月十四日華嘉存字第二００號函暨開戶申請書、支票存款
    往來約定書、委託擔當付款約定書、印鑑卡、支票領用單、支票使用狀況查詢申
    請單等附卷可稽（見偵查卷第四一頁、第七一頁、原審卷第一四二頁至第一四七
    頁、第二三二頁至第二三五頁、本院九十二年七月十五日訊問筆錄第三頁、同八
    月二十九日訊問筆錄第十頁、九十三年六月二日審判筆錄第四頁），惟否認有右
    揭犯行，辯稱：己○○是非常正常的人，錢也拿給乙○○，事後始知道己○○精
    神不正常，沒有給己○○何代價，純粹是幫伊姊夫乙○○云云；被告甲○○亦坦
    承與被害人己○○係二十幾年之鄰居，是伊太太徵求己○○同意，來幫忙伊姊夫
    借錢等情（見本院九十三年六月二日審判筆錄第四頁），惟矢口否認有右揭犯行
    ，辯稱：伊不知情，己○○沒有不正常，他主動要幫忙的，事後始知道己○○精
    神不正常，錢都是拿給伊姊夫乙○○，伊也有借錢給伊姊夫云云。
二、惟查：
（一）右揭事實，業據告訴人即被害人之母庚○○○於檢察官偵查中、本院更審時指
      訴被害人己○○患有精神分裂症，嗣遭被告等以己○○名義在銀行開戶、簽發
      支票等情歷歷，且有被害人己○○早因於八十二年間服役期間，不知遭遇何種
      刺激，突患精神分裂症，嗣經診治不見成效，有行政院國軍退除役官兵輔導委
      員會嘉義榮民醫院於八十四年一月二十日出具於八十二年三月八日初診即發現
      己○○有聽幻覺、低成就感、功能不良等精神分裂症之診斷証明書、暨嘉義縣
      溪口鄉公所函請縣政府有關單位將病患己○○送院治療公函（八十二年三月十
      七日嘉溪鄉兵字第一五一０號）、嘉義縣政府八十二年三月二十日八二府兵有
      勤字第０二七三九０號函（內容己○○患精神疾病留醫案請部隊暫時勿辦理退
      伍事宜）、嘉義縣衛生局八十二年二月二十六日八二衛三字第０一六二八號核
      發醫療補助證函附卷可稽，己○○並於八十四年十月二十六日經臺灣嘉義地方
      法院民事裁定宣告為禁治產人，有該院八十四年度禁字第十九號民事裁定附卷
      足憑（見偵查卷第六頁、第十一頁至第十四頁）。堪認溫照榮於八十二年初即
      被診斷為精神分裂症患者。而一般精神分裂症患者，其有幻覺、妄想、行為思
      想異於常人，此有前揭診斷紀錄在卷可稽，其對於一般事物之同意及辨識能力
      實較常人衰退，為精神耗弱之人，自不能期待其正常理財，被告甲○○與己○○同為鄰居多年，對於八十二年初己○○患有精神分裂症各情，焉有不知之理
      ，參以證人丁○○迭於偵查中證訴伊亦知道己○○大約從五、六年前開始精神
      有問題，伊等溪口鄉○○○○○道，因他行為舉止與人不一樣等語（見偵查卷
      第八四頁背面至第八五頁背面），益徵被告二人所辯事後始知己○○精神不正
      常云云，要屬卸責之詞，不足採信。
（二）被告二人為幫助其姊夫即第三人乙○○使用支票籌款，若為正當途徑而無不法
      所有意圖，本應提供其自己或家人名義請領支票供乙○○使用，竟以患有精神
      分裂症精神耗弱之鄰居己○○為人頭，在己○○缺乏完整同意能力之情況下，
      由己○○書寫有關證件交由丙○○向銀行領得己○○名義支票交給乙○○使用
      ，雖無積極證據足認乙○○事前知情，惟己○○係由甲○○開車載送至銀行，
      甲○○且坦承領出支票係為供乙○○使用，核與乙○○於偵查中所證相符，事
      後由乙○○使用己○○名義之支票又無法兌現，己○○之母即告訴人庚○○○
      找甲○○夫婦解決時，被告二人又無法善後，有告訴人提出電話錄音可據（見
      偵查卷第二七頁至至第三三頁背面），堪認被告二人以精神耗弱之己○○名義
      請領支票供乙○○使用，確有為第三人乙○○不法所有之意圖，且彼等互有犯
      意聯絡及行為分擔。
（三）又被告等於右揭時地令己○○於花蓮企銀之借據、授權書及本票上簽名，分別
      擔任柯政陽、辛○○為借款人之連帶保證人並加以行使，各貸取二百萬元借款
      （共四百萬元借款），獲得不法利益，再交由乙○○使用部分，其中關於柯政
      陽為借款人之貸款借據及本票上關於己○○之簽名，經核與己○○於華南銀行
      支票存款開戶文件上之簽名相同，此經原審送請內政部警政署刑事警察局鑑驗
      結果，亦為相同之認定，此有該局八十六年十二月三日刑鑑字第八一七○○號
      鑑驗通知書乙紙附卷可稽（見原審卷第一五四頁）。而華南銀行支票存款開戶
      之簽名既為己○○所為，已如前述，則柯政陽為借款人之貸款借據上己○○連
      帶保證人簽名，應係己○○親自所為無訛。另外，辛○○為借款人之貸款借據
      及本票上有關己○○之簽名經比對固與己○○之親筆簽名不相吻合，但其所蓋
      用之印章卻與溫某前往華南銀行開立支票存款帳戶所用之印鑑章相同，此有借
      據及支票存款印鑑卡影本附卷可資佐證（見原審卷第一四四頁、第一四六頁、
      第一五五頁、第二三四頁、第二三五頁），且己○○在原審調查時供稱該枚印
      鑑章已於開戶後向丙○○取回（原審卷第六七頁正、反面），足證上開辛○○
      為借款人之貸款有關己○○之印章並無證據證明被盜蓋，但被告等令患有精神
      分裂症，欠缺同意及意識辨別能力，為精神耗弱之人，無處理自己事務能力之
      己○○於花蓮企銀之借據、授權書及本票上簽名或蓋章，分別擔任柯政陽、辛○○為借款人之連帶保證人，仍難辭刑法第三百四十一條第二項之準詐欺罪行
      。又債權人花蓮企銀對被害人己○○之債權，亦經告訴人即被害人己○○之母
      對花蓮金銀提起民事確認本票債權不存在之訴訟，分別經原審法院等判決勝訴
      確定在案，有台灣嘉義地方法院嘉義簡易庭八十六年度嘉簡字第三九二號、台
      灣臺北地方法院臺北簡易庭八十六年度北簡字第五五九九號宣示判決筆錄、判
      決確定證明書二紙在卷可稽（見原審卷第一七一頁至第一七七頁）。上開判決
      亦均同採認被害人己○○所為連帶保證之簽名，確均陷於精神耗弱之狀態。
（四）本件事證已臻明確，被告二人之犯行，均堪認定，應予依法論科。
三、核被告甲○○、丙○○乘己○○精神耗弱之際，令其於花蓮企銀之借據、授權書
    及本票上簽名擔任各二百萬元之連帶保證人持以貸款，再交付乙○○使用所為，
    係犯刑法第三百四十一條第二項之準詐欺（得利）罪；又乘己○○精神耗弱之際
    帶同己○○至華南銀行辦理以己○○名義開立帳戶並領走己○○支票簿，交由渠
    等不知情之姐夫乙○○使用，係犯刑法第三百四十一條第一項之準詐欺（取財）
    罪。又被告先後二次準詐欺得利犯行，時間緊接，所犯罪名相同，顯係出於概括
    之犯意反覆而為，為連續犯，應依刑法第五十六條之規定論以連續準詐欺得利罪
    。又上開二罪（連續準詐欺得利、準詐欺取財罪）間有方法、目的之牽連關係，
    為牽連犯，應從情節較重之準詐欺取財罪處斷。又被告二人間，皆有犯意聯絡及
    行為分擔，均為共同正犯。
四、原審未予細察，遽諭知被告二人無罪，自有未洽，檢察官上訴意旨，據此指摘原
    判決不當，非無理由，自應就原判決撤銷改判。爰審酌被告二人犯罪之動機、目
    的、乘己○○之精神耗弱狀態使其為連帶保證人得不法利益、暨至銀行開戶領走
    己○○支票簿，提供己○○之支票予第三人乙○○使用，及犯罪後否認犯行不知
    悔悟態度等一切情狀，分別量處如主文第二項所示之刑，以示懲儆。又末查被告
    甲○○並無前科（雖曾於七十七年間因贓物案受緩刑宣告但未經撤銷，其刑之宣
    告視同已失其效力），未曾受有期徒刑以上刑之宣告，此有臺灣高等法院被告全
    國前案紀錄表可據，本件被告甲○○尚有子女賴以維生，經此偵審程序及科刑之
    宣告後，當知所警惕，而無再犯之虞，本院因認前開所宣告之刑，以暫不執行為
    適當，併予宣告緩刑三年，以啟自新。至於被告丙○○為甲○○之妻，於本案犯
    後之八十七年間，因賭博案經判處有期徒刑三月確定，並經執行完畢，於本案而
    論雖未構成累犯，惟亦不符合緩刑宣告之要件，附此明。
五、又公訴意旨略以：被告甲○○及丙○○於右揭時、地，明知居住附近鄰居己○○
    患有精神分裂症，無同意及意識辨別能力，為精神耗弱之人，竟意圖供行使之用
    ，偕同己○○至華南商業銀行嘉義分行（以下簡華南銀行）以其名義開立帳號0
    00000000000號之支票存款帳戶，並由渠等領走己○○支票簿，以己○○之印鑑簽發支票，交由渠等不知情之姐夫乙○○使用；案經被害人之母庚○○○提出告訴，因認被告甲○○及丙○○亦涉有刑法第二百零一條第一項之偽造
    有價證券之犯行；被告二人另基於意圖為自己不法所有之犯意聯絡，向丁○○謊
    稱其弟戊○○要借款，而使丁○○陷於錯誤，於八十四年五月三十一日在上揭己○○所簽花蓮企銀之借據、授權書及本票上簽名擔任連帶保證人，因認被告涉有
    刑法第三百三十九條第一項之詐欺取財罪嫌云云。公訴人認被告二人涉有上開偽
    造有價證券、詐欺取財之罪行，無非係以己○○為一精神耗弱之人，及丁○○、
    戊○○於偵查中之指訴情節，為主要論罪依據。惟查：
（一）按犯罪事實應依證據認定之，無證據不得認定犯罪事實，刑事訴訟法第一百五
      十四條第二項定有明文。又認定犯罪事實須依證據，是否可信更須參酌各方面
      之情形，尤不能以推測理想之詞，以為科刑判決之基礎；刑事訴訟法上所謂認
      定犯罪事實之證據，係指足以認定被告確有犯罪行為之積極證據而言，該項證
      據自須適合於被告犯罪事實之認定，始得採為斷罪資料；犯罪事實之認定，應
      憑真實之證據，倘證據是否真實尚欠明顯，自難以擬制推測之方法，為其判斷
      之基礎；被害人之陳述如無瑕疵，且就其他方面調查又與事實相符，固足採為
      科刑之基礎，倘其陳述尚有瑕疵，而在未究明前，遽採為論罪科刑之根據，即
      難認為適法。又告訴人之告訴，係以使被告受刑事訴追為目的，是其陳述是否
      與事實相符，仍應調查其他證據以資審認。最高法院二十年度上字第九五八號
      、二十九年上字第三一０五號、五十三年台上字第六五六號、六十一年台上字
      第三０九九號、五十二年度台上字第一三００號分別著有判例可資參照。
（二）查本件己○○雖係精神耗弱之人，經原審宣告為禁治產人，固有原審八十四年
      度禁字第十九號民事裁定影本附卷可稽（見偵查卷第六頁），且己○○亦坦認
      曾與被告甲○○及丙○○一同前往華南銀行辦理支票存款之開戶手續，並在開
      戶申請書、支票存款往來約定書、委託擔當付款約定書及印鑑卡上簽名蓋章，
      開戶後領取支票簿將之交由被告丙○○保管供其姐夫乙○○週轉使用等情（見
      原審卷第二六頁背面、本院更二審卷第一六八頁），並據被告丙○○自承在卷
      。顯見被告二人並未在上開借款之本票上偽造己○○之簽名，則本票既係己○○所簽發蓋章，公訴人認被告成立偽造有價證券罪嫌，尚乏實據。又己○○之
      開戶印鑑嗣由己○○取回，印章是伊拿去蓋的等情，業據己○○自承在卷（見
      原審卷第二六頁背面、本院更二審卷第一六八頁、華南銀行九十二年九月八日
      （九一）華嘉存字第三九三號函暨支票影本，並據被告丙○○自承在卷。且被
      告丙○○於開戶之際即將支票簿及提款單先行蓋好己○○之印文，並將印鑑交
      還己○○，嗣雖於開戶後之八十四年八月七日、同月十二日、同月十六日、同
      年九月三十日、同年十月二日有提領之情形，均僅有己○○印鑑之印文，並無
      筆跡之簽名，有上開本院函華南銀行之覆文暨支票影本可據。上開支票之印鑑
      印文既均係己○○所有，己○○亦知悉被告要以伊為人頭存款使用伊之戶頭等
      情，且有證人即在華南銀行服務之傅秋鴻於原審證稱：伊負責支票存款開戶工
      作，有帶己○○領票等語，並有己○○之支票領用單等附卷可稽（見原審卷第
      二三一頁、第二三四頁），自難遽認己○○之上開支票係由被告二人所偽造或
      盜用。至己○○嗣供陳伊不知要領票，開完戶印章是否拿回去已忘記云云，尚
      難資為不利被告之證詞。
（三）次查，己○○固於八十二年間於嘉義榮民醫院治療已診斷為精神分裂症，有幻
      覺、妄想、怪異思想及行為等症狀，並經該院於八十六年八月十九日做成精神
      評估報告認定己○○於八十二年間已達心神喪失程度，有精神評估報告附原審
      卷為憑（見原審卷第一００頁至一一一頁）。然己○○之主治醫師王家麟於本
      院更二審審理時證稱：「他有精神分裂症絕沒有錯，行為怪異、思想怪異可看
      得出。穩定的時候日常生活可自理，例如搭車、飲食、購物均可自理。精神病
      治療穩定下，不一定每天都會出現明顯異常症狀」、「（八十四年）二月到六
      月病情穩定，十月又出現意識不清、混亂注意力不集中情形」「病情雖穩定，
      思考、判斷力還是不如常人。」等語（見本院更二審卷第一五九頁背面、第一
      六一頁），是己○○於開立銀行支票帳戶及為連帶保證人時應係處於病情穩定
      狀態，而其病情穩定時尚可自理生活上之事務，外表也無明顯異常，對外界事
      物應尚非全然毫無辨識及行為之能力，致證人即花蓮企銀行員袁大鈞於原審審
      理時證稱：「他都親自來，我記得他騎機車來，‧‧他一次騎機車來，但另一
      次則忘記」（見原審卷第二０九頁），顯然己○○平常之精神耗弱情形，在思
      考、判斷力不如常人，雖不解簽名後果如何，但尚知悉其曾為上開簽名無訛。
      被害人己○○既猶記憶、知悉被告二人有要伊簽名、開設存款帳戶、領走支票
      等情（惟被害人尚不知乙○○債信不佳，被告已有意利用其精神耗弱為人頭貸
      款，使第三人乙○○獲得貸款之非法利益），自非可謂被告二人藉己○○陷於
      精神錯亂無意識狀態下，盜蓋或為偽造己○○本票之間接正犯。難遽認被告二
      人應構成偽造有價證券罪名。
（四）復查，以己○○為花蓮企銀連帶保證人之借款有二，其一為柯政陽於八十四年
      五月三十一日任借款人之中期放款二百萬元（以下稱為Ａ貸款，簽有借據、授
      權書及本票各乙紙），另一為同年八月三十一日以辛○○為借款人之短期放款
      二百萬元（以下稱為Ｂ貸款，簽有本票、授權書及借據各乙紙），Ａ貸款借據
      及本票上關於己○○之簽名，經核與己○○於華南銀行支票存款往來約定書、
      開戶申請書、委託擔當付款約定書、印鑑卡上其之簽名相同，此經原審送請內
      政部警政署刑事警察局鑑驗結果，亦為相同之認定，有該局八十六年十二月三
      日刑鑑字第八一七００號鑑驗通知書乙紙附卷可稽（見原審卷第一五四頁、第
      一五五頁）。而華南銀行支票存款開戶之簽名既為己○○所為，已如前述，則
      Ａ貸款之己○○連帶保證人簽名應係己○○親自所為無訛。另外，Ｂ貸款借據
      及本票上有關己○○之簽名經比對固與己○○之親筆簽名不相吻合，但其所蓋
      用之印章卻與溫某前往華南銀行開立支票存款帳戶所用之印鑑章相同，此有借
      據及支票存款印鑑卡影本附卷可資佐證，且己○○昔在本院調查時供稱該枚印
      鑑章已於開戶後向丙○○取回，足證上開Ｂ貸款有關己○○之印章並無證據證
      明被盜蓋，雖簽名與己○○之簽名不符，但該簽名經與被告丙○○及甲○○在
      偵查中經檢察官命渠等書寫己○○之簽名筆跡相互比對亦不相符，並無證據證
      明上開Ｂ貸款之借據、本票上之簽名係被告丙○○或甲○○所為，自難以此遽
      認被告丙○○及甲○○有何被訴之偽造有價證券或偽造文書之罪行。又證人辛○○雖於本院上訴審時證稱：伊借了二百萬元，伊是借款人，被告叫伊去向花
      蓮企銀借款，辦理時己○○未在場，錢伊分文未得，不知他們還了沒有，是替
      朋友甲○○辦的等語（見本院上訴卷第七一頁、本院更三審九十二年八月二十
      九日訊問筆錄第四頁）。惟辛○○是第一個簽名，亦有辛○○於原審之證詞可
      按（見原審卷第七十頁）；又證人即花蓮企銀行員蕭富仁迭於偵審中證稱：上
      開己○○之二筆借款，均係己○○自己簽名，並拿出印章由銀行行員蕭富仁幫
      忙蓋的，當天全部完成對保手續等語（見偵查卷第一一七頁、原審卷第六八頁
      背面、第六九頁、第二０九頁背面），並有證人即花蓮企銀行員袁大鈞於原審
      證述伊陪同蕭富仁南下對保，己○○有對保等語（見原審卷第二０九頁）。是
      證人辛○○雖未及見己○○當場對保，然亦非可遽認非己○○自己辦理簽名對
      保。
（五）再查，證人丁○○以其弟戊○○之不動產設定抵押向花蓮企銀借款四百五十萬
      元，該筆借款係以丁○○為借款人，戊○○及丙○○則為其連帶保證人，此有
      本票乙紙附卷可稽（見原審卷第八六頁至第九十頁）。惟戊○○及丁○○於辦
  理對保手續後，卻另有以戊○○為借款人，甲○○及丙○○為連帶保證人之借
      款二百萬元，以下簡稱Ｃ借款，及以丁○○為借款人，戊○○及丙○○為連帶
      保證人之借款二百萬元，以下簡稱Ｄ借款，二筆借款債務。並已依契約撥入丁○○、戊○○二人之存款帳戶，有花蓮企銀九十三蓮銀重字第二六九號函暨放
      款傳票與存款傳票附本院更三審卷二可稽。是證人丁○○、戊○○所述伊等僅
      借款四百五十萬元該筆云云，與上開調查結果事實不符，不足採信。是丁○○
      、戊○○尚自戶頭領取各二百萬元（合計四百萬元）取交被告轉交第三人乙○○，亦應經丁○○、戊○○之同意，被告二人且與丁○○、戊○○等互為擔保
      向銀行借款，款項相當，以丁○○與被告二人如此頻繁借貸關係觀之，縱丁○○應被告二人之請求於前揭Ｂ借款之借據、本票上簽名擔任連帶保證人，核與
      丁○○與被告二人銀錢往還之常情相符，自難依丁○○、戊○○片面之指訴即
      認被告二人及不法，被告二人此部分行為，尚與刑法詐欺罪之構成要件有異
      ，自難遽論以被告甲○○、丙○○另涉有詐欺犯行。
（六）況起訴書所載被告丙○○及甲○○二人共同意圖為自己不法之所有，謊稱其弟
      戊○○要借款，並使丁○○於上揭八十四年五月三十一日本票、借據及授權書
      上簽名云云，惟查上開本票、借據及授權書並無被害人丁○○之簽名，有上開
      八十四年五月三十一日之本票、借據及授權書附卷可稽（見偵查卷第一０七頁
      至第一０九頁，僅柯政陽、己○○、王進福等人簽名）。益難依丁○○及戊○○之認知而依刑法詐欺罪對被告甲○○、丙○○相繩。
（七）此外，復查無任何積極證據足資證明被告甲○○及丙○○有何被訴偽造有價證
      券、（對丁○○部分）詐欺取財等之犯行，本應諭知無罪判決，因公訴人以與
      上開論罪科刑部分，認有裁判上一罪之牽連關係，爰本於審判上不可分之原則
      ，不另為此部分無罪之諭知。
據上論結，應依刑事訴訟法第三百六十九條第一項前段、第三百六十四條、第二百九
十九條第一項前段，刑法第二十八條、第五十六條、第三百四十一條第一項、第二項
第五十五條、第七十四條第一款，罰金罰鍰提高標準條例第一條前段，判決如主文。
本案經檢察官曾銘芳到庭執行職務。
中    華    民    國      九十三      年      六      月      十六      日
                                  臺灣高等法院臺南分院刑事第二庭
                                      審判長法官  葉    居    正
                                            法官  林    勝    木
                                            法官  莊    俊    華
右正本證明與原本無異。
不得上訴。
                                      法院書記官  廖    明    娟
中    華    民    國      九十三      年      六      月      三十      日
附錄本件論罪科刑法條：
刑法第三百四十一條 ：
意圖為自己或第三人不法之所有，乘未滿二十歲人之知慮淺薄，或乘人之精神耗弱，
使之將本人或第三人之物交付者，處五年以下有期徒刑、拘役或科或併科一千元以下
罰金。
以前項方法得財產上不法之利益，或使第三人得之者，亦同。
前二項之未遂犯罰之。
